臺灣臺中地方法院刑事判決　　　　　　　　　　九十一年度沙交簡上字第一一五號
　　上　訴　人
　　即　被　告　乙○○
右上訴人因公共危險案件，不服本院沙鹿簡易庭九十年度沙交簡字第九號中華民國九
十一年一月二十八日第一審簡易判決（聲請案號：臺灣臺中地方法院檢察署九十年度
偵字第二０二九七號），提起上訴，本院管轄之第二審合議庭判決如左：
    主  文
上訴駁回。
    事  實
一、乙○○於民國九十年十一月五日晚間七時至八時許，在臺中市○○街友人住處飲
    用啤酒約二、三罐，因服用酒類後已呈酒醉狀態不能安全駕駛動力交通工具，竟
    於九十年十一月五日晚間十一時許，駕駛車牌號碼ＷＪ─三二二一號自用小客貨
    兩用車，沿臺中縣烏日鄉○○路○段往彰化方向行駛，行經臺中縣烏日鄉○○路
    ○段三八六號前，撞及停放於路旁之丙○○所有車牌號碼Ｘ二─五九七九號自用
    小客車後，上開車牌號碼Ｘ二─五九七九號再衝撞停放路旁之甲○○所有車牌號
    碼Ａ八─五四六八號自用小客車，嗣經警至現場處理並對其進行呼氣酒精濃度測
    試，測得其體內酒精濃度值高達每公升０．六毫克。
二、案經臺中縣警察局烏日分局報請臺灣臺中地方法院檢察署檢察官聲請以簡易判決
    處刑。
    理  由
一、訊據上訴人即被告乙○○對於右揭時、地測得呼氣中酒精濃度達每公升０．六毫
    克及駕駛車牌號碼ＷＪ─三二二一號自用小客貨兩用車撞及停放於路旁之證人丙
    ○○所有車牌號碼Ｘ二─五九七九號自用小客車後，上開車牌號碼Ｘ二─五九七
    九號再衝撞停放路旁之證人甲○○所有車牌號碼Ａ八─五四六八號自用小客車之
    事實，坦承不諱，且與證人丙○○、甲○○於警訊時指訴之情節相侔，而上訴人
    於酒精測試過程，有含糊不清、多話等情，此有測試觀察紀錄表一份可參，又上
    訴人經警測得其體內酒精濃度值高達每公升０．六毫克，有酒精測定表一份在卷
    可證。另上訴人酒後猶駕車肇事，造成證人丙○○所有車牌號碼Ｘ二─五九七九
    號自用小客車及證人甲○○所有車牌號碼Ａ八─五四六八號自用小客車均受損一
    節，復有道路交通事故調查報告表一份、現場照片六幀可證，足徵上訴人服用酒
    類已不能安全駕駛動力交通工具之程度。綜上所述，本件事證明確，上訴人犯行
    堪以認定，應予依法論科。
二、上訴人乙○○服用酒類，不能安全駕駛動力交通工具而駕駛，核其所為，係犯刑
    法第一百八十五條之三之罪。原審認上訴人罪證明確，適用刑法第一百八十五條
    之三、第四十一條第一項前段、罰金罰鍰提高標準條例第二條規定，量處上訴人
    有期徒刑二月，並諭知易科罰金之折算標準，其認事用法，核無違誤，量刑亦屬
    適當。上訴人上訴意旨以渠已和證人廖乾偉和解，並已經臺中區監理所裁罰新臺
    幣四萬九千元，且有三名子女在學，花費甚多，請求從輕量刑云云，並提出和解
    書一份、戶籍謄本一份為證。惟上訴人縱與證人廖乾偉就撞及車輛造成損害一事
    達成民事和解，惟刑法第一百八十五條之三係抽象危險犯，原不以具體危險發生
    為必要即構成該罪，其就損害賠償部分達成和解乃屬民事問題，且按汽車駕駛人
    飲用酒類或其他類似物後其吐氣所含酒精濃度超過每公升○‧二五毫克或血液中
    酒精濃度超過百分之○‧○五以上者，不得駕車。汽車駕駛人，駕駛汽車經測試
    檢定酒精濃度超過規定標準者，處新臺幣一萬五千元以上六萬元以下罰鍰，並當
    場禁止其駕駛及吊扣其駕駛執照一年。現行道路交通安全規則第一百十四條第二
    款、道路交通管理處罰條例第三十五條第一項第一款分別定有明文。而駕駛人酒
    醉駕駛汽車之情形，早於六十四年七月二十四日修正公布之道路交通管理處罰條
    例第三十七條第一項第一款，即已明定應處一百元以上三百元以下罰鍰，並禁止
    其駕駛。嗣因社會變遷，人民生活習慣改變，因服用酒類或其他相類之物過量致
    意識模糊，以致駕車肇事之情形鉅增，為維護交通安全，乃於八十八年四月二十
    一日在刑法公共危險罪章中增訂第一百八十五條之三之規定，希冀在原本已有之
    行政罰外，再以刑罰手段，來有效杜絕國人酒後駕車之惡習，並達防止交通事故
    發生之目的。是以除上開依道路交通管理處罰條例規定罰鍰之行政罰外，另依刑
    法論罪科刑，尚屬二事，非因上訴人業經行政罰而科以罰鍰即得以減免其刑責。
    上訴人雖另稱子女在學，花費甚鉅云云，縱令屬實，惟原審就上訴人量處有期徒
    刑二月，就上訴人犯行情節相衡亦屬允當，未足以因上訴人子女在學即認原審判
    決有何不當之處。是本件上訴人上訴為無理由，應予駁回。
據上論斷，應依刑事訴訟法第四百五十五條之一第一項、第三項、第三百六十八條，
判如主文。
中      華      民      國      九十一      年      五    月  二十一    日
                                    臺灣臺中地方法院刑事第二庭
                                        審判長法  官  張  智  雄
                                              法  官  蔡  建  興
                                              法  官  陳      葳
右正本證明與原本無異。
本件不得上訴。
                                              書記官
中      華      民      國      九十一      年      五    月  二十一    日
附錄法條：
刑法第一百八十五條之三
服用毒品、麻醉藥品、酒類或其他相類之物，不能安全駕駛動力交通工具而駕駛者，
處一年以下有期徒刑、拘役或三萬元以下罰金。
